【裁判字號】    92,台上,1550
【裁判日期】    920327
【裁判案由】    擄人勒贖
【裁判全文】
最高法院刑事判決                              九十二年度台上字第一五五○號
    上  訴  人  甲○○
右上訴人因擄人勒贖案件，不服台灣高等法院中華民國九十一年十二月三十一日第二
審判決（九十一年度上訴字第三二七九號，起訴案號：台灣板橋地方法院檢察署九十
年度偵字第六六六０號），提起上訴，本院判決如左：
    主  文
上訴駁回。
    理  由
按刑事訴訟法第三百七十七條規定，上訴於第三審法院，非以判決違背法令為理由，
不得為之。是提起第三審上訴，應以原判決違背法令為理由，係屬法定要件。如果上
訴理由狀並未依據卷內訴訟資料，具體指摘原判決不適用何種法則或如何適用不當，
或所指摘原判決違法情事，顯與法律規定得為第三審上訴理由之違法情形，不相適合
時，均應認其上訴為違背法律上之程式，予以駁回。本件原判決綜合調查證據之結果
，認上訴人甲○○共同犯有修正後刑法第三百四十七條第一項意圖勒贖而擄人罪之事
實，因認第一審判決論上訴人以上開罪名，處有期徒刑玖年，為無不合，予以維持，
駁回上訴人在第二審之上訴，已詳認定犯罪事實之依據及憑以認定之理由，並對上
訴人否認犯罪之辯詞，如何不足採信，均已依據卷內資料予以指駁及說明，從形式上
觀察，原判決並無違背法令情形。上訴意旨謂：本件重要書面證據之「借據」一紙，
其內容確為被害人黃柏傑所書寫，筆跡端正，可見是在自由意識下所為。且黃柏傑自
行打電話回台灣請其家人給付款項，黃柏傑指稱遭上訴人綁架，亦經鑑定為說謊，上
訴人或有討債不當之行為，但與擄人勒贖之犯罪絕對無關等語，係就原判決已詳為論
斷與說明之事項，再為事實上之爭執，殊非適法之第三審上訴理由。又借據一紙，並
非出於黃柏傑自由意識所寫，原判決已詳其認定之理由，核屬事實審法院採證認事
職權之適法行使，既無違經驗法則及論理法則，不能任指為違法。參以該借據係黃柏
傑在菲律賓寫給共同正犯胡志民，卻在上訴人的台灣住所搜獲，可見上訴人與胡志民
互有犯意聯絡，行為分擔，原判決論上訴人以共同正犯，適用法則洵無違誤。再黃柏
傑指訴被害之過程，固未盡一致，但對於上訴人與胡志民如何共同意圖勒贖而擄人，
其指訴始終如一，被害人王招招亦如數付出贖款，原判決採信黃柏傑指訴，資為論罪
基礎，亦無違採證法則。至上訴人與胡志民指定王招招款之五個銀行帳戶，乃上訴
人與胡志民事後處分贓物之行為，與上訴人成罪無關，原審未向上訴人提示該等證據
，不為無益之調查，不得指為調查未盡。此外，上訴人徒憑己意，對原審職權之適法
行使及原判決理由已詳為論斷之事項，任意爭辯，顯與法定上訴第三審之形式要件不
符，其上訴違背法律上之程式，應予駁回。
據上論結，應依刑事訴訟法第三百九十五條前段，判決如主文。
中      華      民      國    九十二    年      三      月    二十七    日
                              最高法院刑事第五庭
                                  審判長法官  謝  家  鶴
                                        法官  洪  文  章
                                        法官  花  滿  堂
                                        法官  陳  世  淙
                                        法官  洪  佳  濱
      右正本證明與原本無異
                                              書  記  官
中      華      民      國    九十二    年      四      月      九      日


司法院資訊處製作；財團法人民間司法改革基金會備份。
